【裁判字號】    98,裁,2102
【裁判日期】    980827
【裁判案由】    營業稅
【裁判全文】
最  高  行  政  法  院  裁  定
                                      98年度裁字第2102號
上  訴  人  通航國際電信股份有限公司
代  表  人  甲○○
訴訟代理人  伍尚文
被 上訴 人  財政部臺北市國稅局
代  表  人  乙○○
上列當事人間營業稅事件，上訴人對於中華民國98年4月23日臺
北高等行政法院98年度訴字第106號決，提起上訴，本院裁定如
下：
    主  文
上訴駁回。
上訴審訴訟費用由上訴人負擔。
    理  由
一、按對於高等行政法院判決之上訴，非以其違背法令為理由，
    不得為之，行政訴訟法第242條定有明文。依同法第243條第
    1項規定，判決不適用法規或適用不當者，為違背法令；而
    判決有同條第2項所列各款情形之一者，為當然違背法令。
    是當事人對於高等行政法院判決上訴，如依行政訴訟法第24
    3條第1項規定，以高等行政法院判決有不適用法規或適用不
    當為理由時，其上訴狀或理由書應有具體之指摘，並揭示該
    法規之條項或其內容；若係成文法以外之法則，應揭示該法
    則之旨趣；倘為司法院解釋或本院之判例，則應揭示該判解
    之字號或其內容；如以行政訴訟法第243條第2項所列各款情
    形為理由時，其上訴狀或理由書，應揭示合於該條項各款之
    事實。上訴狀或理由書如未依此項方法表明者，即難認為已
    對高等行政法院判決之違背法令有具體之指摘，其上訴自難
    認為合法。
二、本件上訴人對於臺北高等行政法院民國（下同）98年度訴字
    第106號判決（下稱原判決）上訴，雖略以：系爭銷貨退回
    證明單係因原開立發票金額錯誤，買受人必須開立銷貨退回
    及折讓證明單予上訴人後，再重開正確金額發票，非如原判
    決所稱以「不實銷貨退回及折讓證明單」申報扣抵，因此該
    銷貨退回及折讓證明單既非不實，原判決以「不實銷貨退回
    及折讓證明單」申報扣抵銷項稅額之法令為判決依據，即屬
    適用法令不當；又銷貨退回及折讓證明單係因原開立發票金
    額錯誤，上訴人再重開正確金額發票，並無違誤，被上訴人
    加徵本稅已有重覆，而原判決認重開之發票可另依稅捐稽徵
    法第28條規定申請退還，未察稅捐稽徵法第28條規定之適用
    ，係以適用法令錯誤或計算錯誤為要件，與本案情形有別，
    亦有適用法令不當之違法；再者，原判決認本案應依統一發
    票使用辦法第20條第1項第1款第(二)目規定，取具買受人開立
    之銷貨退回及折讓證明單，而本案上訴人取具買受人開立之
    銷貨退回證明單申報扣抵，與其所述規定並無違誤之處，然
    原判決認為應取具買受人開立之銷貨退回及折讓證明單，卻
    又不得將銷貨退回及折讓證明單申報扣抵，顯有判決理由矛
    盾之處，且原判決誤以「銷貨折讓」之法令為判決依據，認
    不應以退回重開發票方式處理，亦屬判決適用法令不當；本
    案銷貨退回或折讓證明單開立原因係原開立發票金額錯誤，
    該退回證明單並非不實，原判決以不實銷貨退回及折讓證明
    單所適用之裁罰，顯有適用法令錯誤，且上訴人已在裁罰前
    重開發票，自應適用僅作書面承諾者課以1.2倍罰鍰處分，
    被上訴人仍處以3倍罰鍰，亦屬適用法令不當等語，為其論
    據。惟核上訴狀所載內容，或係重述其在原審業經主張而為
    原判決摒棄不採之陳詞，或係就原審取捨證據、認定事實之
    職權行使事項，指摘其為不當，或係就原審所為論斷或駁斥
    其主張之理由，泛言原判決理由矛盾及判決不適用法規或適
    用不當，而未具體表明原判決究竟有如何合於不適用法規或
    適用不當、或有行政訴訟法第243條第2項所列各款之情形，
    尚難認為已對原判決之如何違背法令有具體之指摘。依首揭
    規定及說明，應認其上訴為不合法，應予駁回。
三、據上論結，本件上訴為不合法。依行政訴訟法第249條第1項
    前段、第104條、民事訴訟法第95條、第78條，裁定如主文
    。
中    華    民    國    98    年    8     月    27    日
                    最高行政法院第四庭
                        審判長法官  劉  鑫  楨
                              法官  吳  東  都
                              法官  黃  淑  玲
                              法官  劉  介  中
                              法官  曹  瑞  卿
以  上  正  本  證  明  與  原  本  無  異
中    華    民    國    98    年    8     月    28    日
                              書記官  吳  玫  瑩


司法院資訊處製作；財團法人民間司法改革基金會備份。
